【裁判字號】    98,親,90
【裁判日期】    980625
【裁判案由】    否認子女
【裁判全文】
臺灣板橋地方法院民事判決               98年度親字第90號
原      告  乙○○
被      告  甲○○即乙○○之.
兼  法  定
代  理  人  丙○○
上列當事人間否認子女事件，前經本院於中華民國98年6 月11日
言詞辯論終結，判決如下：
    主    文
確認被告甲○○（即乙○○於民國96年5 月5 日所生之子）非原
告乙○○自被告丙○○受胎所生之婚生子女。
訴訟費用由被告負擔。
    事實及理由
一、原告主張：原告與被告丙○○於民國（下同）93年8 月13日
    結婚，婚後因感情破裂等因素，於95年1 月後已無夫妻之實
    。原告於96年5 月5 日產下一子即被告甲○○，嗣後於96年
    6 月11日與被告丙○○離婚。因原告受胎期間係在與被告丙○○婚姻關係存續中，被告甲○○依法推定為原告與被告丙○○之婚生子女，惟被告甲○○與實非原告自被告丙○○受
    胎所生，而係自訴外人王柏翔受胎所生，此有台灣大學醫學
    院附設醫院接受DNA血緣關係鑑定之診斷證明書可稽。爰依
    民法第1063條之規定，提起否認子女之訴。並聲明：如主文
    所示。
二、被告方面：對於原告之主張沒有意見等語。
三、原告主張之事實，業據提出戶籍謄本、出生證明書、國立台
    灣大學醫學院附設醫院診斷證明書暨所附血緣鑑定報告書等
    件為證。又被告甲○○非原告自被告丙○○受胎所生乙節，
    已據國立台灣大學醫學院附設醫院診斷證明書載稱：丙○○
    與甲○○於98年3 月26日接受DNA 血緣關係鑑定結果，顯示
    可以排除丙○○與甲○○之血緣關係。足認原告主張被告甲○○非其自被告丙○○受胎所生之婚生子女，要屬真實，堪
    以採信。
四、按妻之受胎，係在婚姻關係存續中者，推定其所生子女為婚
    生子女。前項推定，如夫妻之一方能證明妻非自夫受胎者，
    得提起否認之訴。但應於知悉子女出生之日起，1 年內為之
    。修正前民法第1063條定有明文。夫妻已逾中華民國96年5
    月4 日修正前之民法第1063條第2 項規定所定期間，而不得
    提起否認之訴者，得於修正施行後2 年內提起之。民法親屬
    編施行法第8 條之1 亦有明文。經查本件原告於96年5 月5
    日產下被告甲○○之時，依法雖應推定為原告與被告丙○○
    所生之婚生子女，然參以國立台灣大學醫學院附設醫院診斷
    證明書，被告甲○○實非原告自被告丙○○受胎所生。從而
    ，原告提起本件否認子女之訴，於法洵屬有據，應予准許。
五、訴訟費用負擔之依據：民事訴訟第78條。
中    華    民    國    98    年     6    月    25    日
                    家事庭  法  官  林春長
以上正本係照原本作成。
如對本判決不服，須於判決送達之日起20日內向本院提出上訴狀
（應附繕本），並繳交上訴裁判費新台幣4,500元。
中    華    民    國    98    年     6    月    25    日
                            書記官  高小婷


司法院資訊處製作；財團法人民間司法改革基金會備份。
